臺灣屏東地方法院刑事判決　　　　　　　　96年度易字第6號
公　訴　人　臺灣屏東地方法院檢察署檢察官
被　　　告　甲○○
　　　　　　　　　　（現於臺灣屏東監獄竹田分監另案執行）
上列被告因竊盜案件，經檢察官提起公訴（95年度偵字第6816號
）及追加起訴（96年度偵字第305 號），被告於準備程序中就被
訴事實為有罪之陳述，經本院合議庭裁定改以簡式審判程序審理
，判決如下：
    主  文
甲○○犯如附表編號一至五所示之罪，均累犯，各處如附表編號
一至五所示之刑，應執行有期徒刑年。
    犯  罪  事  實
一、甲○○意圖為自己不法之所有，分別為下列竊盜行為，(一)於
    民國95年10月23日上午至下午4 時許間某時，見丙○○位於
    屏東縣南州鄉○○村○○路151 號租屋處前之車庫門未上鎖
    ，即持其所有、客觀上足對人之生命、身體、安全構成威脅
    具有危險性，可作為兇器使用之螺絲起子1 把，進入該車庫
    內（侵入住宅部分未據告訴），拆卸丙○○所有、車牌號碼
    7HE-815 號重型機車之座墊、電瓶、大燈、儀表板等機車零
    件而竊取之，得手後即將之變賣圖利。嗣經丙○○報警處理
    ，經警在該機車之電子點火控制器（CDI） 上採得指紋3 枚
    ，經送鑑比對結果與甲○○指紋相符，始查知上情；(二)於同
    年10月29日上午10時許，持其所有、客觀上足對人之生命、
    身體、安全構成威脅具有危險性，可作為兇器使用之銲槍（
    包括瓦斯罐及金屬噴嘴）1 組，在乙○○位於屏東縣東港鎮
    ○○里○○路299 巷10號之住處後方，先以銲槍將該址後方
    廚房壓克力製之窗戶燒熔出足供一人通過之缺口，再自該缺
    口進入乙○○上址住處，竊取乙○○所有、置於客廳酒櫃裡
    之車牌號碼CH9-182 號重型機車備用鑰匙2 把及現金新臺幣
    （下同）4 千餘元，現金得手後即花用殆盡（毀損、侵入住
    宅部分未據告訴）；(三)於同年11月1 日中午，見乙○○上址
    住處前之車庫門未關，乙○○所有之上開機車停放於車庫內
    無人看管，即持其所竊得之上開機車備用鑰匙，發動該機車
    而竊取之，得手後供己代步使用；(四)甲○○竊得上開機車後
    ，即將該機車車牌卸下，棄置於屏鵝公路路旁某處，而於同
    年11月4 日上午7 時許，在東港鎮○○路388 號前，持其所
    有、客觀上足對人之生命、身體、安全構成威脅具有危險性
    ，可作為兇器使用之活動扳手1 把，竊取羅治偉所有之車號
    MX9-369 號重型機車車牌1 面，再將竊得之車牌懸掛於上開
    機車上，以圖規避查緝；(五)於同年11月7 日上午11時許，持
    前開可作為兇器使用之銲槍1 組，自屏東縣東港鎮○○里○○路299 巷8 號爬到葉元坤位於同巷6 號之住處2 樓陽台上
    方，先以銲槍將該陽台上方壓克力製之窗戶燒熔出足供一人
    通過之缺口，再自該缺口進入陽台破壞客廳之門鎖後，進入
    葉元坤上址住處（毀損、侵入住宅部分未據告訴），竊取葉
    元坤所有之電腦主機、電視機各1 台及數據機2 台，得手後
    即以推車將竊得之物運回其位於東港鎮○○里○○路321 號
    之住處藏放，再變賣圖利。嗣因乙○○發現甲○○自葉元坤
    上址住處搬運物品離去，發覺有異而報警處理，經警於同年
    11月10日持本院核發之搜索票，在甲○○上址住處執行搜索
    ，並扣得乙○○所有之上開機車鑰匙2 把（業經被害人乙○○具狀領回）而查獲。
二、案經屏東縣警察局東港分局報告臺灣屏東地方法院檢察署檢
    察官偵查起訴及追加起訴。
    理  由
一、前揭犯罪事實欄一(一)至(五)部分之犯罪事實，均據被告甲○○
    坦承不諱，核與證人即被害人乙○○、羅治偉、葉元坤、丙○○證述渠等財物遭竊情節大致相符，並經證人乙○○證述
    目睹被告為犯罪事實欄一(五)部分之犯行明確，復有東港分局
    現場勘察採證報告表、內政部警政署刑事警察局95年12月4
    日刑紋字第0950174506號鑑驗書各1 份、贓物認領保管單2
    紙、監視攝影畫面翻拍照片5 幀、車籍資料作業查詢表3 紙
    、犯罪事實欄一(一)、(五)部分之現場照片16幀附卷可稽，被告
    自白與事實相符，堪可採信。本件事證明確，被告犯行均堪
    認定。
二、至檢察官追加起訴意旨雖認被告於如犯罪事實欄一(一)所示之
    時、地，係持不詳工具破壞丙○○住處鋁門後進入屋內竊盜
    ，而認被告此部分犯行並構成刑法第321 條第1 項第2 款之
    加重條件。惟被告堅決否認有何破壞該址鋁門之行為，證人
    丙○○於本院審理時亦結證稱：我住處樓下停車場的側門鋁
    門原本就壞了，房東說之前有被撬開過，有時鎖不上、會自
    己打開，遭竊當天門應該有關上，但沒有上鎖等語甚詳，足
    認被告於如犯罪事實欄一(一)所示之時、地竊盜時，確未破壞
    該址鋁門以進入屋內，檢察官此部分所指容有誤會，應予更
    正，併予敘明。
三、按刑法第321 條第1 項第3 款之攜帶兇器竊盜罪，係以行為
    人攜帶兇器竊盜為其加重條件，此所謂兇器，其種類並無限
    制，凡客觀上足對人之生命、身體、安全構成威脅，具有危
    險性之兇器均屬之，且祇須行竊時攜帶此種具有危險性之兇
    器為已足，並不以攜帶之初有行兇之意圖為必要，最高法院
    79年台上字第5253號著有判例可資參照。查本件犯罪事實欄
    一(一)、(四)部分被告持以竊盜之螺絲起子、活動扳手，及犯罪
    事實欄一(二)、(五)部分被告持以竊盜之銲槍，均為具有相當堅
    硬度之金屬器具，係足以殺傷人生命、身體之器械，顯為具
    有危險性之兇器，是被告攜帶螺絲起子、銲槍、活動扳手竊
    盜，雖僅係將之作為行竊之工具，自始並無用以行兇之意圖
    ，仍均應該當攜帶兇器竊盜罪。核被告甲○○犯罪事實欄一
    (一)、(四)部分所為，係犯刑法第321 條第1 項第3 款之攜帶兇
    器竊盜罪、犯罪事實欄一(二)、(五)部分所為，係犯刑法第321
    條第1 項第2 款、第3 款之毀越安全設備、攜帶兇器竊盜罪
    ；犯罪事實欄(三)部分所為，則係犯刑法第320 條第1 項之竊
    盜罪。被告前後5 次竊盜犯行，乃獨立之5 行為，應予分論
    併罰。又被告前於92年間因違反毒品危害防制條例案件，經
    本院以93年度易字第90號判處有期徒刑8 月確定，而於94年
    4 月18日縮刑期滿執行完畢，有臺灣高等法院被告前案紀錄
    表1 份為憑，其於有期徒刑執行完畢後，5 年以內故意再犯
    本件有期徒刑以上之5 罪，均為累犯，應分別依刑法第47條
    規定加重其刑。爰審酌被告素行不佳，正值青年竟不思以正
    當工作賺取財物，因一己貪念任意竊取他人之物，分別衡其
    犯罪手段、各次竊盜所得之物及所生損害，惟犯後尚能坦承
    犯行之態度等一切情狀，分別量處如主文所示之刑，並定其
    應執行之刑；又檢察官雖求處有期徒刑3 年6 月，惟本院斟
    酌被告行為所生損害暨上開說明之量刑理由，認該求刑稍嫌
    過重，附予敘明。至本件被告持以行竊之螺絲起子、銲槍、
    活動扳手等物，雖據被告自承為其所有，惟未經扣案，被告
    並稱均已丟棄不見，又無其他證據證明該等物品尚仍存在，
    應認業已滅失，爰不予諭知沒收，亦附此敘明。
據上論斷，應依刑事訴訟法第299 條第1 項前段、第273 條之1
第1 項，刑法第320 條第1 項、第321 條第1 項第2 款、第3 款
、第47條、第51條第5款，判決如主文。
本案經檢察官陳川傑到庭執行職務。
中　　華　　民　　國　　96　　年　　2 　　月　　16　　日
                  刑事第五庭    法  官  李宜娟
以上正本證明與原本無異。
如不服本判決應於收受本判決送達後10日內向本院提出上訴書狀
，其未敘述上訴理由者，並得於提起上訴後10日內向本院補提理
由書狀（均須按他造當事人之人數附繕本）「切勿逕送上級法院
」
中　　華　　民　　國　　96　　年　　2 　　月　　16　　日
                                書記官  孫秀桃
附錄本案論罪科刑法條
刑法第320條第1項：
意圖為自己或第三人不法之所有，而竊取他人之動產者，為竊盜
罪，處5 年以下有期徒刑、拘役或5 百元以下罰金。
刑法第321條第1項：
犯竊盜罪而有左列情形之一者，處6 月以上、5 年以下有期徒刑
：
一　於夜間侵入住宅或有人居住之建築物、船艦或隱匿其內而犯
    之者。
二　毀越門扇、牆垣或其他安全設備而犯之者。
三　攜帶兇器而犯之者。
四　結夥三人以上而犯之者。
五　乘火災、水災或其他災害之際而犯之者。
六　在車站或埠頭而犯之者。
附表：
┌──┬──────┬───────┬────────┬───────┐
│編號│  犯罪事實  │  所犯罪名    │  所犯法條      │宣 告 刑      │
├──┼──────┼───────┼────────┼───────┤
│一  │ 如犯罪事實 │攜帶兇器竊盜  │ 刑法第321條    │有期徒刑捌月  │
│    │ 欄一(一)所示 │              │ 第1項第3款     │              │
├──┼──────┼───────┼────────┼───────┤
│二  │ 如犯罪事實 │攜帶兇器、毀越│ 刑法第321條第  │有期徒刑拾月  │
│    │ 欄一(二)所示 │安全設備竊盜  │ 1項第2款、第3款│              │
├──┼──────┼───────┼────────┼───────┤
│三  │ 如犯罪事實 │竊盜          │ 刑法第320條    │有期徒刑陸月  │
│    │ 欄一(三)所示 │              │ 第1項          │              │
├──┼──────┼───────┼────────┼───────┤
│四  │ 如犯罪事實 │攜帶兇器竊盜  │ 刑法第321條    │有期徒刑捌月  │
│    │ 欄一(四)所示 │              │ 第1項第3款     │              │
├──┼──────┼───────┼────────┼───────┤
│五  │ 如犯罪事實 │攜帶兇器、毀越│ 刑法第321條第  │有期徒刑拾壹月│
│    │ 欄一(五)所示 │安全設備竊盜  │ 1項第2款、第3款│              │
└──┴──────┴───────┴────────┴───────┘
